【裁判字號】    99,訴,1629
【裁判日期】    991209
【裁判案由】    毒品危害防制條例
【裁判全文】
臺灣板橋地方法院刑事判決              99年度訴字第1629號
公  訴  人  臺灣板橋地方法院檢察署檢察官
被      告  陳韋翰
選任辯護人  紀亙彥律師（財團法人法律扶助基金會）
上列被告因違反毒品危害防制條例案件，經檢察官提起公訴（99
年度偵字第2639號、99年度毒偵字第662 號），本院判決如下：
    主  文
陳韋翰犯如附表所示之罪，各處如附表所示之刑。應執行有期徒
刑貳拾年月。扣案之第一級毒品海洛因貳包（驗餘淨重分別為
貳點零玖公克、壹點壹公克）均沒收銷燬；扣案用以盛裝上開
驗餘淨重貳點零玖公克之第一級毒品海洛因之包裝袋壹只及殘渣
袋陸只、玻璃球吸食器壹組、磅秤壹臺、分裝夾鍊袋伍包均沒收
；未扣案之行動電話壹具（內含0000000000號門號Ｓ
ＩＭ卡壹張）沒收，如全部或一部不能沒收時，追徵其價額；未
扣案之現金新臺幣肆仟元沒收，如全部或一部不能沒收時，以其
財產抵償之。
    事  實
一、陳韋翰曾於民國96年間，因施用毒品案件，經臺灣桃園地方
    法院以96年度毒聲字第607 號裁定送勒戒處所觀察、勒戒後
    ，認無繼續施用毒品之傾向，於97年2 月21日觀察、勒戒執
    行完畢釋放，並由臺灣桃園地方法院檢察署檢察官以97年度
    毒偵緝字第2 號為不起訴處分確定；復於上開觀察、勒戒執
    行完畢釋放後5 年內之98年間，因施用毒品案件，經同院以
    98年度桃簡字第1148號刑事簡易判決判處有期徒刑2 月，於
    98年6 月8 日確定，於98年8 月24日易科罰金執行完畢（於
    本案構成累犯）。詎其猶不知悔改，明知海洛因、甲基安非
    他命分別為毒品危害防制條例第2 條第2 項第1 款、第2 款
    所明定列管之第一級毒品及第二級毒品，不得販賣、轉讓、
    施用，且甲基安非他命亦屬藥事法第22條第1 項第1 款所指
    之禁藥，不得轉讓，竟分別為下列犯行：
(一)、陳韋翰分別基於施用第二級毒品甲基安非他命、第一級毒品
    海洛因之犯意，於98年12月23日下午8 時許，在其位於臺北
    縣三峽鎮○○路43之3 號5 樓居所內，先以將甲基安非他命
    置入玻璃球吸食器內燒烤後吸食煙霧之方式，施用甲基安非
    他命1 次，隨後另以將海洛因摻入香菸內吸食之方式，施用
    海洛因1 次（下稱犯罪事實(一)）。
(二)、陳韋翰前於不詳時、地，向不詳人士購買數量不詳之海洛因
    、甲基安非他命後，分別基於轉讓禁藥甲基安非他命、轉讓
    第一級毒品海洛因之犯意，將購得之甲基安非他命及海洛因
    均置於其與配偶江淑芳（所涉施用毒品罪嫌部分，由檢察官
    另行提起公訴）同住之臺北縣三峽鎮○○路43之3 號5 樓居
    所內，同意供江淑芳施用，嗣江淑芳於98年12月22日某時在
    上址施用甲基安非他命時，轉讓甲基安非他命與江淑芳1 次
    ，另當江淑芳於98年12月23日下午8 時許在上址施用海洛因
    時，轉讓海洛因與江淑芳1 次（下稱犯罪事實(二)）。
(三)、陳韋翰另基於販賣第一級毒品以牟利之犯意，於98年12月23
    日下午某時，以其所使用之0000000000號行動電話門號和秦
    家偉（所涉施用毒品罪嫌部分，另由檢察官為緩起訴處分）
    所使用之0000000000號行動電話門號聯繫，約定販賣不詳數
    量之海洛因與秦家偉牟利。然因秦家偉及陳韋翰之友人陳宏
    淵（所涉施用毒品罪嫌部分，由檢察官另案偵辦）均毒癮發
    作，為求儘早施用海洛因解癮，乃由陳韋翰之友人賴佳銘（
    所涉施用毒品罪嫌部分，由檢察官另案偵辦）先駕車前去搭
    載秦家偉，再返回陳韋翰上開居所搭載陳韋翰及陳宏淵。陳
    韋翰上車後，秦家偉隨即將購買海洛因之價金新臺幣（下同
    ）4000元交與陳韋翰，並由賴佳銘駕車搭載陳韋翰、秦家偉
    、陳宏淵一同前往臺北縣板橋市○○路附近某食品工廠倉庫
    。路途期間，適有翁柜暉（所涉施用毒品罪嫌部分，另由檢
    察官為緩起訴處分）以其所使用之0000000000號行動電話門
    號與陳韋翰所使用之0000000000號行動電話門號聯繫，陳韋
    翰另基於販賣第一級毒品以牟利之犯意，約定販賣數量不詳
    之海洛因與翁柜暉牟利，並要求翁柜暉駕車前往臺北縣板橋
    市縣○○道某處會合。嗣兩車於縣民大道會合後，陳韋翰遂
    下車搭乘翁柜暉所駕駛之車輛，引導翁柜暉及賴佳銘開往上
    開倉庫。兩車抵達上開倉庫後，由陳韋翰與真實姓名年籍均
    不詳綽號「蟾蜍」之成年男子聯絡，並獨自前往倉庫2 樓與
    「蟾蜍」交易，以9000元之代價向「蟾蜍」購買海洛因。陳
    韋翰取得海洛因後下樓，隨即將價值1000元之海洛因1 包當
    場售與翁柜暉，並約定待日後翁柜暉資金充裕時，再支付海
    洛因之價款1000元，以此方式販賣海洛因與翁柜暉牟利。翁
    柜暉取得海洛因後駕車離去，陳韋翰、秦家偉、陳宏淵及賴
    佳銘則駕車返回陳韋翰上開居所。於行車期間，因陳宏淵及
    秦家偉均毒癮發作難耐，陳韋翰遂另行基於轉讓第一級毒品
    之犯意，將海洛因摻入香煙內交與秦家偉及陳宏淵施用解癮
    ，以此方式同時無償轉讓海洛因與秦家偉及陳宏淵。嗣陳韋
    翰等4 人於同日20時許抵達陳韋翰上開居所後，陳韋翰即在
    該屋主臥室內，將價值4000元之海洛因分裝至夾鍊袋內交與
    秦家偉，以此方式販賣海洛因與秦家偉以牟利（下稱犯罪事
    實(三)）。
(四)、秦家偉取得海洛因後，於同日下午8 時40分許離開陳韋翰上
    開居所，旋即在臺北縣三峽鎮○○路43之3 號地下3 樓停車
    場為警查獲，並在秦家偉之內褲內扣得甫向陳韋翰購得之海
    洛因1 包（驗餘淨重1.13公克）。適翁柜暉於斯時前往陳韋
    翰上開居所，亦為警查獲，另在陳韋翰上開居所內查獲陳韋
    翰、陳宏淵、賴佳銘、江淑芳等人，並扣得陳韋翰施用、轉
    讓、販賣後所剩餘之海洛因1 包（驗餘淨重2.09公克）及殘
    渣袋6 只、玻璃球吸食器1 組、磅秤1 臺、分裝夾鏈袋5 包
    等物，始悉上情。
二、案經臺北市政府警察局移送臺灣板橋地方法院檢察署檢察官
    偵查起訴。
    理  由
一、證據能力之說明：
(一)、按被告以外之人於審判外之言詞或書面陳述，除法律有規定
    者外，不得作為證據。刑事訴訟法第159 條第1 項定有明文
    。惟因檢察官代表國家偵查犯罪、實施公訴，必須對於被告
    之犯罪事實負舉證之責，依法其有訊問被告、證人及鑑定人
    之權，證人、鑑定人且須具結，而實務運作時，偵查中檢察
    官向被告以外之人所取得之陳述，原則上均能遵守法律規定
    ，不致違法取供，其可信性極高，為兼顧理論與實務，乃於
    修正刑事訴訟法時，增列第159 條之1 第2 項規定：「被告
    以外之人於偵查中向檢察官所為之陳述，除顯有不可信之情
    況者外，得為證據。」經查，證人江淑芳、秦家偉、翁柜暉
    、賴佳銘、陳宏淵於偵查中所為之陳述（見99年度偵字第26
    39號偵查卷宗第235 至237 頁、第242 至244 頁、第246 至
    248 頁、第252 至255 頁、第257 至258 頁），均係被告以
    外之人於審判外之言詞陳述，核其性質固屬傳聞證據，惟從
    證人5 人陳述時之客觀情狀觀之，渠等於偵查中受訊問時均
    已具結擔保其證言之真實性並均證述明確，且渠等證述內容
    亦均與本件犯罪事實有相當之關聯性，又查無證據足認證人
    5 人有受違法訊問等顯不可信或其他不適當之情況發生，其
    中證人秦家偉、翁柜暉業於本院審理時到庭接受被告及辯護
    人之詰問，以足保障被告之對質詰問權，被告及辯護人復未
    爭執證人江淑芳、賴佳銘、陳宏淵於偵查中所為言詞陳述之
    證據能力，揆諸同法第159 條之1 第2 項規定，證人5 人於
    偵查中所為之言詞陳述，自均有證據能力。
(二)、次按，被告以外之人於審判外之陳述，雖不符前4 條（即第
    159 條之1 至第159 條之4 ）之規定，而經當事人於審判程
    序同意作為證據，法院審酌該言詞陳述或書面陳述作成時之
    情況，認為適當者，亦得為證據。當事人、代理人或辯護人
    於法院調查證據時，知有第159 條第1 項不得為證據之情形
    ，而未於言詞辯論終結前聲明異議者，視為有前項之同意。
    刑事訴訟法第159 條第1 項、第159 條之5 分別定有明文。
    此係因傳聞法則的重要理論依據，在於傳聞證據未經當事人
    之反對詰問予以核實，乃予排斥。惟若當事人已放棄對原供
    述人之反對詰問權，於審判程序表明同意該等傳聞證據可作
    為證據，基於證據資料愈豐富，愈有助於真實發見之理念，
    此時，法院自可承認該傳聞證據之證據能力。經查，證人賴
    佳銘、陳宏淵、秦家偉、翁柜暉、江淑芳於警詢時所為之陳
    述（見99年度偵字第2639號偵查卷宗第17至21頁、第27至33
    頁、第34至38頁、第39至43頁、第44至48頁），均係被告以
    外之人於審判外之言詞陳述，核其性質固屬傳聞證據，惟當
    事人、辯護人於本院準備程序及審判期日對於證據能力均未
    予爭執，且迄至言詞辯論終結前亦未再聲明異議，本院審酌
    上開陳述作成時之一切情況，並無違法、不當或不宜作為證
    據之情事，且對於認定本件犯罪事實之存否有其必要性及關
    聯性，依刑事訴訟法第159 條之5 之規定，證人於警詢時所
    為之言詞陳述，自亦有證據能力。
(三)、至本判決下列所引用認定犯罪事實之其他證據，並無證據證
    明係公務員違背法定程序所取得，且當事人及辯護人於本院
    準備程序及審判期日時對於證據能力均未予爭執，且迄至言
    詞辯論終結前亦未再聲明異議，本院審酌各該證據取得或作
    成時之一切情況，並無違法、不當或不宜作為證據之情事，
    依刑事訴訟法第158 條之4 反面解釋及同法第159 條之5 第
    1 項規定意旨，自均得作為證據。
二、認定犯罪事實所憑之證據及理由：
    訊據被告陳韋翰於本院審理時固坦承犯罪事實(一)所載之施用
    毒品犯行，惟矢口否認有何犯罪事實(二)、(三)所載之轉讓、販
    賣毒品犯行，辯稱：伊自己施用都不夠了，不可能再無償供
    江淑芳施用，江淑芳係自行在家中取得毒品施用，伊不知情
    ；伊與秦家偉是合資向「蟾蜍」購買海洛因，伊出5000元，
    秦家偉出4000元，可以買半錢的海洛因，品質也比較好；翁
    柜暉沒有錢，伊不可能幫翁柜暉墊錢；伊只有將摻有海洛因
    之香煙交與秦家偉，秦家偉吸完要交給陳宏淵，伊亦不知情
    云云，其選任辯護人亦為被告辯護稱：被告並無轉讓毒品與
    江淑芳及陳宏淵之犯行及犯意；被告所購得之海洛因，係與
    秦家偉所共有，被告取出部分與秦家偉共同施用，自無轉讓
    之犯行及犯意；被告與秦家偉所為警查獲之海洛因，與渠等
    出資比例相當，應係共同向藥頭購買毒品，倘秦家偉為被告
    之下線買家，被告豈會帶同秦家偉一同購毒而讓秦家偉得知
    藥頭，而有可能將來不透過被告而直接向藥頭買毒；翁柜暉
    未交付任何金錢與被告，當日究係向被告取得何種形式之海
    洛因亦不能確定，應作有利被告之認定云云。經查：
(一)、犯罪事實(一)之施用毒品部分：
    上揭犯罪事實(一)之施用毒品犯行，業據被告於本院審理時自
    白不諱，且被告為警查獲後，經警採集其尿液檢體送鑑定，
    先以酵素免疫分析法（EIA ）初步檢驗，呈現鴉片類及安非
    他命類陽性反應，再以氣相層析質譜儀法（GC/MS ）確認檢
    驗，亦呈現可待因、嗎啡、安非他命及甲基安非他命陽性反
    應之事實，此有臺灣尖端先進生技醫藥股份有限公司於99年
    1 月4 日所出具之濫用藥物檢驗報告、臺北市政府警察局偵
    辦毒品案件尿液檢體委驗單各1 紙在卷可稽（尿液檢體編號
    ：030383號，見99年度毒偵字第662 號偵查卷宗第91、92頁
    ）；又扣案之粉末1 包，經送鑑定後，認驗餘淨重2.09公克
    （空包裝袋0.45公克），純度25.10 ％，純質淨重0.52公克
    ，檢出含有海洛因之成分等節，亦有法務部調查局濫用藥物
    實驗室99年1 月27日調科壹字第09923002240 號鑑定書1 紙
    附卷可參（見99年度毒偵字第662 號偵查卷宗第93頁），且
    有殘渣袋6 只及玻璃球吸食器1 組扣案可資佐證，足徵被告
    上開任意性之自白與事實相符，應堪採信。再被告前於96年
    間，因施用毒品案件，經臺灣桃園地方法院以96年度毒聲字
    第607 號裁定送勒戒處所觀察、勒戒後，認無繼續施用毒品
    之傾向，業於97年2 月21日觀察、勒戒執行完畢釋放，並由
    臺灣桃園地方法院檢察署檢察官以97年度毒偵緝字第2 號為
    不起訴處分確定等情，此觀卷附臺灣高等法院被告前案紀錄
    表1 份即明，足認被告係於上述觀察、勒戒執行完畢釋放後
    5 年內為本案施用毒品犯行，自應依毒品危害防制條例第23
    條第2 項規定，依法追訴、處罰。
(二)、犯罪事實(二)之轉讓毒品部分：
  1.上揭犯罪事實(二)之轉讓毒品犯行，業據被告於本院準備程序
    時所不爭執（見本院99年8 月18日準備程序筆錄第5 、6 頁
    ），且被告於偵查中自承：「（問：是否知道江淑芳會拿你
    的毒品施用？）我知道，我也知道他昨天跟前天有拿我的海
    洛因跟【甲基】安非他命施用。」、「（問：你將毒品放在
    哪裡？他怎麼會知道？）他知道，我用小袋子裝著，就隨便
    放在房間內，我沒有特意藏起，他在面前比較不敢施用。」
    等語（見99年度偵字第2639號偵查卷宗第261 、262 頁），
    亦與證人即被告之配偶江淑芳於警詢時證稱：「（問：你所
    施用之【甲基】安非他命或海洛因之來源？）是我先生所購
    買回來，我拿來施用。」、「最後1 次吸食【甲基】安非他
    命是在兩天前我在家中吸食，海洛因是在昨天（23日）晚上
    8 點多在家中施用。」等語（見99年度偵字第2639號偵查卷
    宗第46、47頁）及於偵查中結證稱：「（問：你先生的毒品
    都放在哪裡？）他都放在房間，或是在身上，他會跟我說要
    拿就拿，沒有關係。」、「（問：兩天前你施用的【甲基】
    安非他命跟你昨天施用的海洛因都是在哪裡拿的？）都是在
    房間拿的，因為我藥癮犯了，我就去拿來施用。」、「（問
    ：你先生是否知道你會拿他的毒品？）他知道。」、「他沒
    有跟我收錢，也沒有跟我要取其他代價。」等語（見99年度
    偵字第2639號偵查卷宗第235 、236 頁）互核相符。又證人
    江淑芳為警查獲後，經警採集其尿液檢體送鑑定，先以酵素
    免疫分析法（EIA ）初步檢驗，呈現鴉片類及安非他命類陽
    性反應，再以氣相層析質譜儀法（GC/MS ）確認檢驗，亦呈
    現可待因、嗎啡、安非他命及甲基安非他命陽性反應之事實
    ，此有臺灣尖端先進生技醫藥股份有限公司於99年1 月4 日
    所出具之濫用藥物檢驗報告、臺北市政府警察局偵辦毒品案
    件尿液檢體委驗單各1 紙在卷可稽（尿液檢體編號：030389
    號，見99年度偵字第2639號偵查卷宗第287 、288 頁），足
    見證人江淑芳所稱施用毒品之情節尚非子虛，其證言確具可
    信性，足堪佐證被告上開供述。是以，證人江淑芳於98年12
    月22日某時及98年12月23日20時許，分別自被告處無償取得
    甲基安非他命及海洛因施用之事實，應堪認定。
  2.被告雖於本院審理時翻異前詞，並以前揭情詞置辯。惟查，
    證人江淑芳所施用之毒品均係來自被告，且為被告所知悉等
    節，業據被告於98年12月24日檢察官訊問時所自承。而檢察
    官訊問當時，距被告為警查獲及證人江淑芳施用毒品之時間
    均甚為接近，被告當無記憶錯誤之可能；且被告於檢察官訊
    問前甫為警查獲，尚無暇衡酌利害關係或與他人擬定說詞，
    斯時所言衡情應能反應真實而較為可採。次查，上情亦據證
    人江淑芳於警詢時及偵查中始終證述不移，互核相符，並無
    前後矛盾之瑕疵可指；而被告與證人江淑芳既為夫妻，無償
    供應毒品一事，自亦難謂與常情相違。再審諸證人江淑芳身
    為被告之配偶，同居共財，關係密切，且依法本可拒絕證言
    ，卻仍於偵查中具結作證，在偽證罪處罰之心理壓力下，其
    所為不利於被告之上開陳述，尤堪採信，足見被告於本院審
    理時所辯難認有理。
  3.準此，證人江淑芳於警詢時及偵查中之證述情節，與被告於
    偵查中及本院準備程序所述互核相符，洵堪採信。被告於審
    理時所辯應屬臨訟卸責之詞，委無可採，其於98年12月22日
    某時及98年12月23日20時許，分別無償轉讓不詳數量之甲基
    安非他命及海洛因供江淑芳施用之事實，堪予認定。
(三)、犯罪事實(三)之販賣毒品與翁柜暉、秦家偉部分：
  1.上揭犯罪事實(三)之販賣毒品犯行，業據被告於偵查中自白不
    諱（見99年度偵字第2639號偵查卷宗第307 頁），且其亦於
    99年12月24日檢察官訊問時自承：秦家偉於99年12月23日撥
    打電話給伊，賴佳銘就去載秦家偉到伊家，秦家偉在車上有
    先給伊4000元，伊接到翁柜暉電話，約在縣民大道，伊就坐
    到翁柜暉車上，跟翁柜暉講要怎麼開，賴佳銘的車就跟在後
    面；到了倉庫後，伊就聯絡藥頭「蟾蜍」，一開始5 人都有
    上去，「蟾蜍」到了之後，伊就要求其他人先下去，伊總共
    買了價值9000元之海洛因，有先試用，試用後剩下來有一部
    份就先用殘渣袋裝起來，後來就將這1 包交給翁柜暉，但沒
    有跟翁柜暉收錢，翁柜暉常常沒有錢，等有錢再給伊；伊坐
    回賴佳銘開的車，就先回三峽，翁柜暉自己離開，回到三峽
    後，伊就在主臥室內，將價值4000元的海洛因分給秦家偉等
    語（見99年度偵字第2639號偵查卷宗第264 、265 頁）。復
    據證人翁柜暉於偵查中結證稱：「昨天下午4 點多我打電話
    給陳韋翰，他叫我到板橋，我到板橋後，陳韋翰上我的車，
    我就依照陳韋翰的指示開車到某個工廠去，距離縣民大道沒
    有很遠，然後陳韋翰就先下車，我在車上等，之後我看到陳
    韋翰下來，我就下車，在車外跟他拿毒品。」等語（見99年
    度偵字第2639號偵查卷宗第254 頁）及於本院審理時結證稱
    ：伊都是先拿錢給被告，叫被告拿毒品給伊，價格不一定，
    有錢就多拿一點，沒錢就少拿一點，如果伊沒有錢的話，伊
    會叫被告先幫伊墊付；伊於99年12月23日是以0000000000號
    門號與被告聯絡後，與被告約在臺北縣板橋市縣○○道會合
    ，會合後被告就從另1 部車下來坐上伊的車，伊的車就開在
    前面，由被告指引伊與另1 部車開往大觀路附近堆放飲料的
    倉庫，拿海洛因的地方是在倉庫2 樓，原本全部的人包括伊
    與被告、秦家偉、陳宏淵、賴佳銘都有上去倉庫2 樓，但藥
    頭還沒有到場，伊與秦家偉、陳宏淵、賴佳銘就先下來到車
    上休息，後來被告就下樓，先在倉庫樓下將價值1000元的海
    洛因給伊，伊還要回去工作，所以拿到海洛因後就先離去，
    但伊當天沒有錢，所以欠被告1000元，後來晚上伊前往三峽
    找被告時，就為警查獲等語（見本院99年10月28日審判筆錄
    第23至25頁、第32頁）明確。另證人秦家偉於偵查中結證稱
    ：「我都是直接跟陳韋翰電話聯繫，在電話中我都跟他說我
    要買2000或3000，他就知道我要買海洛因，我講金額他就知
    道我的意思。我都是將錢交給陳韋翰，昨天也是我先將錢交
    給陳韋翰後，我們回到家他再將毒品交給我。」、「我不知
    道陳韋翰如何跟他人買毒品，回到陳韋翰家後，他用夾鍊戴
    裝著海洛因交給我，他是在房間交給我的。」等語（見99年
    度偵字第2639號偵查卷宗第243 頁）及於本院審理時結證稱
    ：伊與被告於98年12月23日以電話聯絡，伊的門號是000000
    0000號，被告的門號是0987開頭，電話內容就是要買東西，
    只有講要買東西或拿東西，伊這樣講被告就知道伊要買毒品
    ，但伊在電話中沒有談到價格，伊當時在修車廠上班，賴佳
    銘就開車來載伊，當時車上只有伊和賴佳銘，然後賴佳銘再
    開車回被告的家，被告及陳宏淵才上車，伊是在車上跟被告
    說要買4000元的海洛因，且把4000元拿給被告，並與被告、
    賴佳銘、陳宏淵一同前往1 間放飲料的倉庫，被告就到倉庫
    2 樓，被告在樓上不知道做什麼，被告下樓後就一起坐車回
    被告家中，被告在家中將海洛因分裝好後，再拿給伊，伊並
    沒有看到被告如何將海洛因分裝到夾鍊袋內，伊拿到海洛因
    後下樓，就為警查獲等語（見本院99年10月28日審判筆錄第
    6 至12頁）綦詳。再佐以98年12月23日15、16時許，被告所
    使用之0000000000號門號，確曾與證人秦家偉所使用之0000
    000000號門號及證人翁柜暉所使用之0000000000號門號有密
    集之通話，此觀0000000000號門號之通聯紀錄1 份甚明（見
    99年度偵字第2639號偵查卷宗第276 反面）。而證人秦家偉
    為警查獲後，扣得粉末1 包，經送鑑定後，認淨重1.14公克
    ，驗餘淨重1.13公克（空包裝重0.54公克），純度30.23 ％
    ，純質淨重0.34公克，檢出含有海洛因之成分之事實，有法
    務部調查局濫用藥物實驗室99年1 月27日調科壹字第099230
    02250 號鑑定書1 紙附卷可參（見99年度偵字第2639號偵查
    卷宗第300 頁）。凡此均足以佐證證人秦家偉、翁柜暉上開
    所言尚非子虛，應堪採信。
  2.被告雖於本院審理時翻異前詞，辯稱：伊與秦家偉係合資向
    「蟾蜍」購買海洛因，翁柜暉沒有錢，伊不可能墊錢幫忙買
    海洛因云云。證人秦家偉亦於本院審理時結證稱：伊係與被
    告合資購買海洛因云云。惟查，證人翁柜暉、秦家偉上開證
    述內容均連續且完整，就被告販賣海洛因之時間、地點、價
    格等重要之點均證述明確，且與被告自白互核相符，並無不
    合理或矛盾之處。而檢察官訊問當時，距被告為警查獲及販
    賣海洛因之時間均甚為接近，被告當無記憶錯誤之可能；且
    被告於檢察官訊問前甫為警查獲，尚無暇衡酌利害關係或與
    他人擬定說詞，斯時所言衡情應能反應真實而較為可採。次
    查，證人秦家偉經隔離訊問，於本院審理時結證稱：「（問
    ：所以你並沒有看到陳韋翰如何分裝海洛因進入夾鍊袋內的
    ？）沒有。」、「（問：你說你與陳韋翰合資，但你並不知
    道陳韋翰買多少海洛因？）是的。」、「（問：陳韋翰去跟
    誰拿毒品？）他跟誰拿毒品，這個我不知道，我也沒有看到
    是誰交毒品給陳韋翰的。」、「（問：陳韋翰交多少錢給拿
    毒品給他的人？）這個我不知道。」、「（問：你是否知道
    陳韋翰自己出多少錢買毒品？）這個我不知道。」等語（見
    本院99年10月28日審判筆錄第12、15、18頁），苟證人秦家
    偉確與被告合資購買海洛因，豈有對於合資之情節毫無所悉
    之理，足見證人秦家偉所稱合資乙節，實難置信。況被告於
    隔離訊問時供稱：「（問：秦家偉有見到賣你毒品的人嗎？
    ）有，我們兩個人都有看到。」、「（問：買多少毒品是誰
    決定的？）因為我身上只有5000元，秦家偉身上只有4000元
    ，就全部拿去買，當時我們兩個人都在場。」、「（問：你
    當時有跟秦家偉說他要出多少錢，你要出多少錢嗎？）他說
    他身上有4000元，我身上有5000元，兩個人的錢加起來可以
    買半錢，就是1.8 公克。」、「（問：決定要買1.8 公克的
    量是在何時、何地決定的？）在倉庫決定的，當時藥頭下來
    ，我們3 個人都在。」等語（見本院99年10月28日審判筆錄
    第19、20頁），非但與被告先前偵查中所述：藥頭「蟾蜍」
    到了之後，伊就要求其他人先下去等語相矛盾，亦與證人秦
    家偉上開證述情節相乖違，足見被告所辯合資云云，尚非可
    採。至被告雖於本院審理時辯稱：伊係怕檢察官不讓伊交保
    才承認販賣毒品犯行云云，然被告係於99年4 月8 日檢察官
    訊問時自白販賣毒品犯行，斯時並無在監所執行或羈押之情
    形，此為被告所不否認。是以被告於98年12月23日為警查獲
    後，經歷逾3 月之思考，在未受執行或羈押等身體拘束之情
    形下，其所為認罪之陳述，確係基於自由意志而為無疑。被
    告仍執前詞置辯，均非可採。
  3.末查，本件雖因被告否認有販賣海洛因與證人翁柜暉、秦家
    偉之犯行，致無法查知其販賣海洛因之利得，惟按海洛因等
    毒品，本無一定之公定價格，是其各次買賣之價格，當亦各
    有差異，或隨供需雙方之資力、關係之深淺、需求之數量、
    貨源之充裕與否、販賣者對於資金之需求程度，以及政府查
    緝之態度，進而為各種不同之風險評估，而為機動性之調整
    ，是其價格標準，自非一成不變，且販賣者從各種「價差」
    或「量差」或「純度」謀取利潤方式，亦有差異，然其所圖
    利益之非法販賣行為目的，則屬相同，並無二致。因之，販
    賣利得，除經被告坦承，或因帳冊記載致價量至臻明確外，
    確實難以究其原委。然按一般民眾之普遍認知，毒品價格非
    低、取得不易，且毒品交易向為政府查禁森嚴且重罰不寬貸
    ，衡諸常情，倘非有利可圖，殊無必要甘冒持有毒品遭查獲
    、重罰之極大風險，無端親送至交易處所，或於自身住處附
    近交易毒品之理。從而，舉凡有償交易，除確有反證足資認
    定係基於某種非圖利本意之關係外，通常尚難因無法查悉其
    買進、賣出之差價，而諉無營利之意思，或阻卻販賣犯行之
    追訴，致知過坦承者難辭重典，飾詞否認者反得逞僥倖，而
    失情理之平。經查，據被告之供述可知，被告與藥頭「蟾蜍
    」較為熟稔，故秦家偉、翁柜暉會透過伊與「蟾蜍」交易（
    見本院99年11月25日審判筆錄第11頁），且被告係先支開其
    他人後，方與「蟾蜍」交易，所交付與秦家偉、翁柜暉之海
    洛因均係被告獨自分裝（見99年度偵字第2639號偵查卷宗第
    265 頁），足見被告對於毒品之來源及毒品之數量擁有絕對
    之支配權力，翁柜暉、秦家偉均無置喙之餘地，被告若從中
    以減少數量或稀釋純度之方式賺取利潤，亦未與常情相違。
    再者，被告為智識正常之成年人，對於海洛因價格昂貴，取
    得不易，毒品交易為政府檢警機關嚴予取締之犯罪，法律並
    就此懸有重典處罰，當知之甚稔。而被告與翁柜暉、秦家偉
    非親非故，僅屬一般交往，倘無從中賺取差價或投機貪圖小
    利，豈有甘冒重典，依購入價格轉售或代購之理？況被告業
    於偵查中自承：「因為買回來的海洛因需要稀釋，加上買多
    一點可以比較便宜，所以我可以從中獲得施用毒品的利潤。
    」等語（見99年度偵字第2639號偵查卷宗第306 頁）。是以
    被告主觀上具有營利之意圖乙節，灼然至明。準此，被告販
    賣海洛因與秦家偉、翁柜暉之事實，洵堪認定。
(四)、犯罪事實(三)之轉讓毒品部分：
  1.上揭犯罪事實(三)之轉讓毒品犯行，業據被告於本院準備程序
    時所是認（見本院99年8 月18日準備程序筆錄第5 、6 頁）
    ，且被告於偵查中自承：「（問：昨天有無在回三峽路上請
    陳宏淵、秦家偉抽摻有海洛因的香煙？）有，我抽了以後，
    他們說他們難過，手伸過來，我就將香煙交給他們，賴佳銘
    沒有抽。」、「（問：對於涉犯施用第一級、第二級毒品及
    轉讓毒品給陳宏淵、秦家偉部分是否承認？）我承認。」等
    語（見99年度偵字第2639號偵查卷宗第262 頁），亦與證人
    陳宏淵於偵查中結證稱：大觀路的交易結束之後，伊與被告
    、秦家偉、賴佳銘就一起回去三峽大學路，在回三峽的路上
    ，陳韋翰有拿1 根摻有海洛因的香煙請伊抽等語（見99年度
    偵字第2639號偵查卷宗第258 頁）、證人秦家偉於本院審理
    時結證稱：伊在去的路程就已經毒癮發作，當時陳宏淵也毒
    癮發作，在回程時陳韋翰就將摻有海洛因的香煙拿給我們，
    就是1 根煙，3 人輪流吸，香煙裡的海洛因無法計算數量，
    也沒有辦法從我所買的海洛因裡扣除，這是陳韋翰免費給伊
    和陳宏淵吸食的等語（見本院99年10月28日審判筆錄第9 至
    12頁）及於偵查中結證稱：「（問：陳宏淵剛剛陳稱，陳韋
    翰在回三峽路上有拿出1 根煙請你們抽？）我有抽，他沒有
    跟我收錢，算是請的。」等語、證人賴佳銘於偵查中結證稱
    ：「我沒有抽。」等語互核相符（見99年度偵字第2639號偵
    查卷宗第258 、259 頁）。又證人陳宏淵、秦家偉為警查獲
    後，經警採集渠等之尿液檢體送鑑定，先以酵素免疫分析法
    （EIA ）初步檢驗，均呈現鴉片類及安非他命類陽性反應，
    再以氣相層析質譜儀法（GC/MS ）確認檢驗，亦均呈現可待
    因、嗎啡、安非他命及甲基安非他命陽性反應等情，此有臺
    灣尖端先進生技醫藥股份有限公司於99年1 月4 日所出具之
    濫用藥物檢驗報告、臺北市政府警察局偵辦毒品案件尿液檢
    體委驗單各2 紙在卷可稽（尿液檢體編號：030384、030386
    號，見99年度偵字第2639號偵查卷宗第285 、286 、296 、
    298 頁），足見證人陳宏淵、秦家偉所稱自被告處無償取得
    海洛因施用之情節尚非子虛，其證言確具可信性，足堪佐證
    被告上開供述。是以，被告於98年12月22日下午某時，在返
    回臺北縣三峽鎮○○路居所途中，將摻有海洛因之香煙無償
    轉讓與證人陳宏淵、秦家偉之事實，應堪認定。
  2.被告雖於本院審理時翻異前詞，並以前揭情詞置辯，證人秦
    家偉亦於本院審理時結證稱：「（問：陳韋翰有沒有叫我把
    香煙吸好後交給陳宏淵？）沒有。」云云（見本院99年10月
    28日審判筆錄第12頁）。惟查，被告將摻有海洛因之香煙交
    與陳宏淵、秦家偉施用一節，業據證人陳宏淵及秦家偉於98
    年12月24日檢察官訊問時證述明確，此亦為被告於98年12月
    24日檢察官訊問時所自承。而檢察官訊問當時，距被告為警
    查獲及轉讓海洛因供證人陳宏淵、秦家偉施用之時間均甚為
    接近，被告及證人當無記憶錯誤之可能；且被告及證人於檢
    察官訊問前甫為警查獲，尚無暇衡酌利害關係或與他人擬定
    說詞，斯時所言衡情應能反應真實而較為可採。次查，陳宏
    淵及秦家偉在回程時已毒癮發作一事，既為被告所明知，則
    被告將摻有海洛因之香煙交與秦家偉時，當可預見該香煙亦
    將轉手供陳宏淵吸食，自不待言。再者，秦家偉及陳宏淵與
    被告均屬一般交往，並無何人與被告有特殊恩怨，被告自無
    特意阻擋陳宏淵吸食該摻有海洛因之香煙之理。況陳宏淵吸
    食被告交付與秦家偉之香煙時，被告亦未即時加以阻止，反
    而輪流與秦家偉、陳宏淵吸食，益徵被告確有將海洛因無償
    轉讓與陳宏淵之意，殆無疑義。是以被告於本院審理時翻異
    前詞，所辯難認有理。
  3.準此，證人秦家偉、陳宏淵於偵查中之證述情節，與被告於
    偵查中及本院準備程序所述互核相符，洵堪採信。被告於審
    理時所辯應屬臨訟卸責之詞，委無可採，其於98年12月23日
    下午某時，無償轉讓不詳數量之海洛因供秦家偉、陳宏淵施
    用之事實，堪予認定。
(五)、綜上所述，本案事證明確，被告所辯均難採信，其犯行均洵
    堪認定，應依法論科。
三、論罪科刑之依據：
(一)、按甲基安非他命固屬毒品危害防制條例所定之第二級毒品，
    惟「安非他命類」（Amphetamine-like）藥品，前經行政院
    衛生署於69年12月8 日衛署藥字第301124號公告禁止輸入、
    製造、販賣，而屬藥事法第22條第1 項第1 款所指之禁藥，
    嗣雖經同署於79年10月9 日以衛署藥字第904142號公告列入
    麻醉藥品管理條例第2 條第4 款所定「化學合成麻醉藥品」
    管理，惟仍不失其為禁藥之性質，不得非法轉讓。次按藥事
    法第83條第1 項法定刑為7 年以下有期徒刑，得併科500 萬
    元以下罰金，較毒品危害防制條例第8 條第2 項法定刑6 月
    以上、5 年以下有期徒刑得併科70萬元以下罰金為重。且藥
    事法第83條第1 項係於93年4 月21日修正公布，同月23日施
    行，亦為毒品危害防制條例之後法。另毒品之範圍尚包括影
    響精神物質與其製品，而藥事之管理，則非僅止於藥品之管
    理。毒品未必係經公告之禁藥，禁藥亦未必為毒品，因而毒
    品危害防制條例與藥事法二者，並無必然之特別法與普通法
    關係，故除有轉讓之第二級毒品達毒品危害防制條例第8 條
    第6 項之一定數量，經依法加重後之法定刑較藥事法第83條
    第1 項之法定刑為重之情形外，因藥事法第83條第1 項為後
    法，且為重法，應依「重法優於輕法」、「後法優於前法」
    之法理，優先適用藥事法處罰（最高法院98年度臺上字第
    5362號、第3490號判決意旨、臺灣高等法院暨所屬法院94年
    法律座談會刑事類提案第8 號結論參照）。其後，藥事法第
    83條雖又於95年5 月30日公佈修正，然此次修正內容僅係刪
    除常業犯之規定，就構成要件之內容及法定刑度均未修正，
    當不影響前述法條競合之適用結論，併此敘明。
(二)、查海洛因及甲基安非他命分別係毒品危害防制條例第2 條第
    2 項第1 款及第2 款所明定列管之第一級毒品及第二級毒品
    。是核被告犯罪事實(一)所為，係犯毒品危害防制條例第10條
    第1 項之施用第一級毒品罪及同條第2 項之施用第二級毒品
    罪；犯罪事實(二)所為，係犯毒品危害防制條例第8 條第1 項
    之轉讓第一級毒品罪及藥事法第83條第1 項之轉讓禁藥罪；
    犯罪事實(三)所為，係犯毒品危害防制條例第4 條第1 項之販
    賣第一級毒品罪（共2 罪）及同條例第8 條第1 項之轉讓第
    一級毒品罪。公訴意旨認被告犯罪事實(二)無償轉讓甲基安非
    他命與江淑芳之行為，係犯毒品危害防制條例第8 條第2 項
    之轉讓第二級毒品罪，容有誤會，業如前述，惟社會基本事
    實並無不同，經當庭告知被告及辯護人此部分所犯罪名為藥
    事法第83條第1 項之轉讓禁藥罪，已無礙被告防禦權之行使
    ，爰依法變更起訴法條。被告販賣海洛因、轉讓海洛因與甲
    基安非他命、施用海洛因與甲基安非他命前後，持有海洛因
    及甲基安非他命之低度行為，分別為販賣、轉讓、施用之高
    度行為所吸收，均不另論罪。被告於犯罪事實(三)係以一行為
    轉讓海洛因與陳宏淵、秦家偉，同時觸犯2 轉讓第一級毒品
    罪，為同種想像競合犯，應從一轉讓第一級毒品罪處斷。被
    告所犯上開7 罪間，犯意各別，行為分殊，應予分論併罰。
    又被告有上述事實欄所載之科刑及執行紀錄，此觀卷附臺灣
    高等法院被告前案紀錄表1 份即明，其於受有期徒刑之執行
    完畢後，5 年以內故意再犯本件有期徒刑以上之7 罪，俱為
    累犯，均應依刑法第47條第1 項規定加重其刑（惟法定本刑
    為死刑、無期徒刑之部分，依法不得加重）。復按修正後毒
    品危害防制條例第17條第2 項規定：「犯第4 條至第8 條之
    罪於偵查及審判中均自白者，減輕其刑。」係指偵查及審判
    中均有自白犯罪而言，故僅須被告於偵、審中均曾經自白，
    即得認有該條項之適用，不以始終承認為必要。又自白乃對
    自己之犯罪事實全部或主要部分為肯定供述之謂，且非以其
    係有罪之肯定為必要，縱時日、處所、行為態樣等非構成犯
    罪事實之要素略有不符，或另有阻卻違法、阻卻責任事由存
    在之主張，亦不影響其為自白（最高法院99年度臺上字第66
    08號判決意旨參照）。是以被告就犯罪事實(二)、(三)所載之轉
    讓第一級毒品犯行，於偵查及審理中均曾自白（見99年度偵
    字第2639號偵查卷宗第261 、262 頁、本院99年8 月18日準
    備程序筆錄第5 、6 頁），自應依毒品危害防制條例第17條
    第2 項規定，均減輕其刑，並均依法先加後減之。至犯罪事
    實(二)所載轉讓禁藥之犯行，既係論以藥事法第83條第1 項之
    轉讓禁藥罪，是被告於偵查及審判中雖曾自白此部分之犯罪
    ，惟因藥事法並無轉讓禁藥，於偵查及審判中自白應減輕其
    刑之規定，此部分自無割裂適用毒品危害防制條例第17條第
    2 項規定之餘地（最高法院99年度臺上字第4426號判決意旨
    參照），併此敘明。再按毒品危害防制條例第4 條第1 項販
    賣第一級毒品罪之法定刑為死刑或無期徒刑，得併科2000萬
    元以下罰金，不可謂不重，惟被告販賣海洛因之數量均非甚
    多，所得財物亦屬有限，客觀上之犯罪情節非屬極惡，主觀
    上之惡性亦非嚴重，所生危害應非至鉅。是以綜觀本案之犯
    罪情狀，依司法院大法官會議釋字第263 號解釋、最高法院
    95年度臺上字第788 號判決意旨，考量被告客觀之犯行與主
    觀之惡性，以及其犯罪所生結果，認犯罪之情狀尚有可憫恕
    之情，如科以最低度刑，仍嫌過重，爰依刑法第59條規定，
    就犯罪事實(三)之販賣第一級毒品罪（共2 罪）均減輕其刑，
    並均依法先加後減之（惟法定本刑為死刑、無期徒刑之部分
    ，依法不得加重）。爰審酌被告曾因施用毒品案件，經觀察
    、勒戒執行完畢釋放，並獲得不起訴處分之寬典（見卷附臺
    灣高等法院被告前案紀錄表），猶再犯本件施用第一級毒品
    罪及第二級毒品罪，顯見其戒除毒癮之意志薄弱，且貪圖蠅
    利，漠視法令之禁制轉讓、販賣毒品，對社會治安造成潛在
    之危險，惟其轉讓、販賣毒品之次數及數量亦均非眾多，所
    得甚微，所生危害應非至鉅，兼衡被告之品行、智識程度、
    生活狀況、犯罪之動機、目的、手段、犯罪後之態度等一切
    情狀，各量處如主文所示之刑，並定其應執行之刑，以資懲
    儆。
(三)、沒收方面：
  1.按毒品危害防制條例第19條第1 項規定，犯該條例第4 條至
    第9 條、第12條、第13條或第14條第1 項、第2 項之罪者，
    其供犯罪所用或因犯罪所得之財物，均沒收之，如全部或一
    部不能沒收時，追徵其價額或以其財產抵償之。此係採義務
    沒收主義，祇要是犯上開之罪，供犯罪所用或因犯罪所得之
    財物，且屬犯人所有者，即應依該規定沒收，並不以專供犯
    罪之用為限，亦不以沒收物業經扣案或尚未費失者為限（最
    高法院92年度臺上字第2043號、93年度臺上字第1360號、第
    1365號判決意旨參照）。又本條項規定性質上係沒收之補充
    規定。其屬於本條項所定沒收之標的，如得以直接沒收者，
    判決主文僅宣告沒收即可，不生「追徵其價額」或「以其財
    產抵償之」問題，須沒收之標的全部或一部不能沒收時，始
    生「追徵其價額」或「以其財產抵償之」選項問題。而「追
    徵其價額」或「以其財產抵償之」係屬兩種選項，分別係針
    對現行貨幣以外之其他財產與現行貨幣而言。詳言之，本規
    定所稱「追徵其價額」者，係指所沒收之物為金錢以外之其
    他財物而無法沒收時，因其實際價值不確定，應追徵其價額
    ，使其繳納與原物相當之價額，並無以其財產抵償之問題。
    倘嗣後追徵其金錢價額，不得結果而須以其財產抵償者，要
    屬行政執行機關依強制執行之法律之執行問題，即無不能執
    行之情形，自毋庸諭知「或以其財產抵償之」。如不能沒收
    之沒收標的為金錢時，因價值確定，判決主文直接宣告「以
    其財產抵償之」即可，不發生追徵價額之問題（最高法院99
    年度第5 次刑事庭會議決議(二)參照）。復按販賣毒品所得之
    金錢，如能認定確係販賣毒品所得之款項，均應宣告沒收，
    不以當場搜獲扣押者為限，亦不問其中何部分屬於成本，何
    部分屬於利潤（最高法院93年度臺上字第2670號、96年度臺
    上字第3724號判決意旨參照）。
  2.經查，扣案之海洛因1 包（驗餘淨重2.09公克），為本案查
    獲之第一級毒品，亦係被告施用、轉讓（秦家偉、翁柜暉之
    部分）、販賣第一級毒品後所剩餘，自應依毒品危害防制條
    例第18條第1 項前段規定，於施用、轉讓（秦家偉、翁柜暉
    之部分）、販賣第一級毒品罪之主文項下均宣告沒收銷燬（
    因鑑定所需而取樣耗用之部分，既已滅失，自毋庸為沒收銷
    燬之諭知）；扣案用以盛裝上開海洛因之包裝袋1 只，於鑑
    定時既可與海洛因分別秤重，足證可與海洛因析離，且係用
    於包裹毒品，防其裸露、潮濕，便於持有、攜帶、施用、轉
    讓與販賣，均係被告所有供犯本案施用、轉讓（秦家偉、翁
    柜暉之部分）、販賣第一級毒品罪所用之物，爰依刑法第38
    條第1 項第2 款規定，於施用第一級毒品罪之主文項下宣告
    沒收，並依毒品危害防制條例第19條第1 項規定，於轉讓（
    秦家偉、翁柜暉之部分）、販賣第一級毒品罪之主文項下均
    宣告沒收（既已扣案，則無全部或一部不能沒收之問題，自
    毋庸再行諭知追徵其價額）。次查，扣案之磅秤1 臺，係被
    告所有供犯本案販賣第一級毒品罪所用之物，應依毒品危害
    防制條例第19條第1 項，於販賣第一級毒品罪之主文項下均
    宣告沒收（既已扣案，則無全部或一部不能沒收之問題，自
    毋庸再行諭知追徵其價額）；至扣案之殘渣袋6 只、玻璃球
    吸食器1 組，分別係被告所有供犯本案施用第一級毒品罪及
    施用第二級毒品罪所用之物，扣案之分裝夾鍊袋5 包，係被
    告所有供犯本案販賣第一級毒品罪預備之物，爰依刑法第38
    條第1 項第2 款規定，於各該施用毒品罪及販賣毒品罪之主
    文項下宣告沒收。復查，扣案之海洛因1 包（驗餘淨重1.13
    公克），係在秦家偉身上搜得，為被告犯本案販賣第一級毒
    品罪所販賣之毒品，屬本案查獲之第一級毒品，應依毒品危
    害防制條例第18條第1 項前段規定，於販賣第一級毒品罪（
    秦家偉之部分）之主文項下宣告沒收銷燬（因鑑定所需而取
    樣耗用之部分，既已滅失，自毋庸為沒收銷燬之諭知）。至
    扣案用以盛裝上開海洛因之包裝袋1 只，業經被告販賣與秦
    家偉，即非屬被告所有之物，又非屬違禁物，爰不予宣告沒
    收，併此敘明。再查，供作聯絡工具使用之行動電話1 具（
    內含0000000000號門號SIM 卡1 張），係被告所有供犯本案
    販賣第一級毒品罪所用之物，有上開門號之通聯紀錄1 份在
    卷可佐，雖未扣案，但無證據證明已滅失，仍應依毒品危害
    防制條第19條第1 項規定，於販賣第一級毒品罪之主文項下
    均宣告沒收，如全部或一部不能沒收時，追徵其價額。末查
    ，秦家偉交與被告之4000元，為被告販賣第一級毒品所得之
    財物，雖未扣案，但無證據證明已不存在，仍應依毒品危害
    防制條第19條第1 項規定，於被告販賣第一級毒品罪（秦家
    偉之部分）之主文項下宣告沒收，如全部或一部不能沒收時
    ，以其財產抵償之。至翁柜暉既尚未支付購買海洛因之1000
    元，此部分被告當無販賣第一級毒品之所得可言，自毋庸予
    以宣告沒收，附此敘明。
據上論斷，應依刑事訴訟法第299 條第1 項前段、第300 條，藥
事法第83條第1 項，毒品危害防制條例第4 條第1 項、第8 條第
1 項、第17條第2 項、第19條第1 項，刑法第11條前段、第47條
第1 項前段、第55條、第59條、第38條第1 項第2 款、第51條第
5 款，判決如主文。
本案經檢察官黃明絹到庭執行職務。
中    華    民    國    99    年    12    月    9     日
                  刑事第八庭審判長法  官  陳鴻清
                                  法  官  劉安榕
                                  法  官  賴彥魁
上列正本證明與原本無異。
如不服本判決，應於判決送達後10日內，向本院提出上訴書狀，
並應敘述具體理由；其未敘述上訴理由者，應於上訴期間屆滿後
20日內向本院補提理由書（均須按他造當事人之人數附繕本），
「切勿逕送上級法院」。
                                  書記官  楊文祥
中    華    民    國    99    年    12    月    9     日
附錄本案論罪科刑法條全文：
毒品危害防制條例第4 條
製造、運輸、販賣第一級毒品者，處死刑或無期徒刑；處無期徒
刑者，得併科新臺幣2000萬元以下罰金。
製造、運輸、販賣第二級毒品者，處無期徒刑或7 年以上有期徒
刑，得併科新臺幣1000萬元以下罰金。
製造、運輸、販賣第三級毒品者，處5 年以上有期徒刑，得併科
新臺幣700 萬元以下罰金。
製造、運輸、販賣第四級毒品者，處3 年以上10年以下有期徒刑
，得併科新臺幣300 萬元以下罰金。
製造、運輸、販賣專供製造或施用毒品之器具者，處1 年以上7
年以下有期徒刑，得併科新臺幣100 萬元以下罰金。
前5 項之未遂犯罰之。
毒品危害防制條例第8 條
轉讓第一級毒品者，處1 年以上7 年以下有期徒刑，得併科新臺
幣100 萬元以下罰金。
轉讓第二級毒品者，處6 月以上5 年以下有期徒刑，得併科新臺
幣70萬元以下罰金。
轉讓第三級毒品者，處3 年以下有期徒刑，得併科新臺幣30萬元
以下罰金。
轉讓第四級毒品者，處1 年以下有期徒刑，得併科新臺幣10萬元
以下罰金。
前4 項之未遂犯罰之。
轉讓毒品達一定數量者，加重其刑至2 分之1 ，其標準由行政院
定之。
藥事法第83條
明知為偽藥或禁藥，而販賣、供應、調劑、運送、寄藏、牙保、
轉讓或意圖販賣而陳列者，處7 年以下有期徒刑，得併科新臺幣
500 萬元以下罰金。
犯前項之罪，因而致人於死者，處7 年以上有期徒刑，致重傷者
，處3 年以上12年以下有期徒刑。
因過失犯第1 項之罪者，處2 年以下有期徒刑、拘役或科新臺幣
30萬元以下罰金。
第1 項之未遂犯罰之。
附表：
┌──┬───────┬─────────────────────┐
│編號│   犯罪事實   │                  主  文                  │
├──┼───────┼─────────────────────┤
│ 一 │犯罪事實(一)之│陳韋翰施用第一級毒品，累犯，處有期徒刑拾月│
│    │（施用海洛因之│。扣案之第一級毒品海洛因壹包（驗餘淨重貳點│
│    │部分）        │零玖公克）沒收銷燬；扣案用以盛裝上開第一級│
│    │              │毒品海洛因之包裝袋壹只及殘渣袋陸只均沒收。│
├──┼───────┼─────────────────────┤
│ 二 │犯罪事實(一)之│陳韋翰施用第二級毒品，累犯，處有期徒刑陸月│
│    │（施用甲基安非│。扣案之玻璃球吸食器壹組沒收。            │
│    │他命之部分）  │                                          │
├──┼───────┼─────────────────────┤
│ 三 │犯罪事實(二)之│陳韋翰轉讓第一級毒品，累犯，處有期徒刑壹年│
│    │（轉讓海洛因與│貳月。                                    │
│    │江淑芳之部分）│                                          │
├──┼───────┼─────────────────────┤
│ 四 │犯罪事實(二)之│陳韋翰明知為禁藥而轉讓，累犯，處有期徒刑柒│
│    │（轉讓甲基安非│月。                                      │
│    │他命與江淑芳之│                                          │
│    │部分）        │                                          │
├──┼───────┼─────────────────────┤
│ 五 │犯罪事實(三)之│陳韋翰販賣第一級毒品，累犯，處有期徒刑拾伍│
│    │（販賣海洛因與│年貳月。扣案之第一級毒品海洛因壹包（驗餘淨│
│    │翁柜暉之部分）│重貳點零玖公克）沒收銷燬；扣案用以盛裝上開│
│    │              │第一級毒品海洛因之包裝袋壹只及磅秤壹臺、分│
│    │              │裝夾鍊袋伍包均沒收；未扣案之行動電話壹具（│
│    │              │內含0000000000號門號ＳＩＭ卡壹張│
│    │              │）沒收，如全部或一部不能沒收時，追徵其價額│
│    │              │或以其財產抵償之。                        │
├──┼───────┼─────────────────────┤
│ 六 │犯罪事實(三)之│陳韋翰販賣第一級毒品，累犯，處有期徒刑拾伍│
│    │（販賣海洛因與│年肆月。扣案之第一級毒品海洛因貳包（驗餘淨│
│    │秦家偉之部分）│重分別為貳點零玖公克、壹點壹公克）均沒收│
│    │              │銷燬；扣案用以盛裝上開驗餘淨重貳點零玖公克│
│    │              │之第一級毒品海洛因之包裝袋壹只及磅秤壹臺、│
│    │              │分裝夾鍊袋伍包均沒收；未扣案之行動電話壹具│
│    │              │（內含0000000000號門號ＳＩＭ卡壹│
│    │              │張）沒收，如全部或一部不能沒收時，追徵其價│
│    │              │額；未扣案之現金新臺幣肆仟元沒收，如全部或│
│    │              │一部不能沒收時，以其財產抵償之。          │
├──┼───────┼─────────────────────┤
│ 七 │犯罪事實(三)之│陳韋翰轉讓第一級毒品，累犯，處有期徒刑壹年│
│    │（轉讓海洛因與│貳月。扣案之第一級毒品海洛因壹包（驗餘淨重│
│    │陳宏淵、秦家偉│貳點零玖公克）沒收銷燬，扣案用以盛裝上開第│
│    │之部分）      │一級毒品海洛因之包裝袋壹只沒收。          │
└──┴───────┴─────────────────────┘

司法院資訊處製作；財團法人民間司法改革基金會備份。
